【裁判字號】    94,上更(一),154
【裁判日期】    950221
【裁判案由】    毒品危害防制條例
【裁判全文】
臺灣高等法院刑事判決             94年度上更(一)字第154號
上  訴  人  臺灣士林地方法院檢察署檢察官
上  訴  人
即  被  告  丙○○
選任辯護人  顧定軒律師
上  訴  人
即  被  告  丁○○
選任辯護人  舒建中律師
上列上訴人因被告等違反毒品危害防制條例案件，不服臺灣士林
地方法院92年度訴字第702號，中華民國93年3月24日第一審判決
（起訴案號：臺灣士林地方法院檢察署92年度偵字第7765號），
提起上訴，經判決後，由最高法院發回更審，本院判決如下：
    主  文
原判決關於丙○○部分、丁○○部分均撤銷。
丙○○連續販賣第二級毒品，處有期徒刑捌年陸月。扣案如附表
一編號1、2所載之毒品沒收銷燬之，扣案如附表一編號11、12所
載之物沒收，販賣第二級毒品所得新台幣肆萬元沒收，如全部或
一部不能沒收時，以其財產抵償之。
丁○○共同連續販賣第二級毒品，處有期徒刑柒年陸月，扣案如
附表三編號1、2、3、4所載之毒品沒收銷燬之，扣案如附表三編
號 6所載之物沒收，販賣毒品所得新台幣伍仟伍佰元沒收，如全
部或一部不能沒收時，以其財產抵償之。
    事  實
一、丙○○明知大麻及ＭＤＭＡ（俗稱搖頭丸）業經毒品危害防
    制條例列為第二級毒品，不得持有、販賣，竟意圖營利，並
    基於概括之犯意，於不詳時地，向姓名年籍不詳綽號「阿碰
    」之男子大量販入第二級毒品大麻及ＭＤＭＡ後，先後於（
    一）民國九十二年八月一日左右，在臺北市中山區○○○路
    、農安街口附近，以每包新台幣（下同）二千五百元高於進
    價之價錢，販賣第二級毒品大麻煙草八包予乙○○（乙○○
    此部分犯行業經判處持有第二級毒品罪確定）。（二）九十
    二年八月十二日下午四、五時許，在臺北市中山區○○○路
    三段五十八號五樓之二其住處樓下附近，以大麻煙捲每支一
    百元及ＭＤＭＡ每顆一百五十元高於進貨成本之價格，同時
    販賣第二級毒品大麻煙捲五十支及ＭＤＭＡ一百顆與丁○○
    ，其交易方式係先由丁○○與丙○○約定後，繼由丁○○委
    託乙○○（乙○○此部分犯行，業經判處持有第二級毒品罪
    確定）前往上址取貨，再由乙○○於同日晚上在臺北縣三重
    市○○○街九十二巷三十三號一樓住處轉交丁○○。
二、丁○○明知ＭＤＭＡ（俗稱搖頭丸）、愷他命（俗稱Ｋ他命
    ）分經毒品危害防制條例列為第二級毒品及第三級毒品，不
    得販賣，竟與綽號「源哥」之不詳姓名成年男子共同意圖營
    利，並基於販賣ＭＤＭＡ及愷他命之概括犯意，於不詳時地
    ，向不詳姓名之人販入ＭＤＭＡ和愷他命後，自九十二年五
    月間起至同年八月間止，在桃園縣桃園市○○○○街」舞廳
    內，同時以ＭＤＭＡ每顆一百五十元及愷他命每瓶四百元高
    於進價之價格，連續販賣第二級毒品ＭＤＭＡ及第三級毒品
    愷他命予蕭丁坤，前後十次，其交易情形係由蕭丁坤以其使
    用之0000000000號行動電話撥打0000000
    000號行動電話與丁○○聯絡，詢問有無ＭＤＭＡ及愷他
    命可供出售，丁○○與蕭丁坤談妥交易之價格數量後，丁○○即囑由綽號「源哥」者前往桃園縣桃園市○○○○街」舞
    廳交付蕭丁坤ＭＤＭＡ及愷他命，並向蕭丁坤收取價款。
三、嗣因內政部警政署刑事警察局偵六隊與台北市政府警察局士
    林分局共同偵辦許靖瑜、許祥奇等涉嫌擄人勒贖案，發現許
    祥奇之友人丁○○涉嫌販賣毒品，經聲請就丁○○所使用之
    0000000000號行動電話施以通訊監察，得知其分
    別與乙○○及丙○○聯絡，乃於九十二年八月十四日下午及
    晚上持搜索票分別對丙○○、乙○○、丁○○及郭啟倫等人
    及居住處所進行搜索，先後於（一）九十二年八月十四日晚
    上七時十分許，由乙○○帶同警方至臺北縣三重市○○○街
    九二巷三三號一、二樓其住處，起出乙○○向丙○○購買之
    如附表二編號 1所載之毒品大麻煙草八包，及與本案無關如
    附表二編號2、3、4、5、6、7所載之物。（二）於同日晚上
    八時許，在臺北市中山區○○○路三段五八號五樓之二查獲
    丙○○，並自其前揭住處房間內及其所有之車牌號碼ＤＺ─
    二七五０號自小客車內搜出其所有如附表一編號1、2所載供
    販賣之毒品、如附表一編號11、12所載供販賣毒品所用之物
    及與本案無關如附表一編號 3、4、5、6、7、8、9、10所載
    之物。（三）於同日晚間十一時十分許，在臺北縣新莊市○○路二八七巷二六號三樓丁○○住處樓下，逮獲正欲騎車牌
    號碼ＱＫＥ─二一六號機車離去之丁○○，並自該機車座墊
    下車箱內起出丁○○向丙○○購買如附表三編號 3所載之毒
    品大麻煙捲四十五支（因丁○○已施用五支，僅剩四十五支
    ）、丁○○委由乙○○向丙○○購買如附表三編號 1所載之
    毒品ＭＤＭＡ一百顆、丁○○所有供販賣毒品所用如附表三
    編號2、4、6所載之物及與本案無關如附表三編號5所載之物
    。
四、案經臺北市政府警察局士林分局報請臺灣士林地方法院檢察
    署檢察官偵查起訴。
    理  由
壹、有罪部分：
一、被告丙○○販賣第二級毒品大麻及ＭＤＭＡ部分：
  (一)被告丙○○販賣大麻予乙○○部分：
    被告丙○○否認有販賣毒品大麻煙草 8包予乙○○，辯稱：
    伊係於九十二年八月四日約在查獲十天前，在台北市○○○
    路、敦化北路口之「ＤＪ」舞廳向綽號「阿碰」之男子購買
    毒品，買了六萬元的搖頭丸及大麻，大麻的份量是一百克，
    自己有施用一些，剩下的被查扣，搖頭丸買了五百顆，被查
    獲時還有之前吸食剩的，電子磅秤是因害怕被騙，買來秤重
    量用的，另捲煙紙是自己買來吸食用的，大麻分成九包，買
    來就是這樣，Ｋ他命是比較早買的，約在查獲前一個月，也
    是向綽號「阿碰」之男子在同一地點買的，買了十五萬元，
    都是要自己用的云云。惟查：
    1.按刑事訴訟法第159條第1項規定：「被告以外之人於審判
      外之言詞或書面陳述，除法律有規定者外，不得做為證據
      」。另按「被告以外之人於司法警察官或司法警察調查中
      所為之陳述，與審判中不符時，其先前之陳述具有較可信
      之特別情況，且為證明犯罪事實存否所必要者，得為證據
      。」刑事訴訟法第159條之2亦定有明文。本件乙○○係立
      於證人之地位，於警詢中配合警方，指證被告丙○○販賣
      第二級毒品大麻煙草予伊，因此，乙○○即係刑事訴訟法
      上所指之「被告以外之人」，從而，其在審判外之警詢陳
      述，苟符合上開法律所規定之例外情形，仍得作為證據，
      合先敘明。經查，本件證人乙○○之警詢筆錄，與其嗣後
      於審判中證述不符，然該項警詢筆錄，一則甫經逮捕，尚
      無時間機會考慮其陳述對他人之影響，且對事情之經過記
      憶較新，具有較可信且為證明犯罪事實存否所必要之例外
      情形，本院認為有證據能力，先予敘明。
    2.證人乙○○於警詢時供稱：大麻葉磚（按大麻煙草）八塊
      是我於八月一日左右，在台北市中山區○○○路、林森北
      路附近，向一名綽號『小張』之男子，以每塊新台幣二千
      五百元之代價購得；（警方提供指認犯罪嫌疑人紀錄表供
      你指認綽號小張之男子為何？）經我當場指認紀錄表內由
      左至右算起第二位（即被告丙○○），即是我所指稱綽號
      小張之男子無誤；（你有何綽號？）大頭；（是否認識盛
      哥？）認識，我的大麻是向他購買的，他就是小張。他的
      電話0000000000。我用0000000000
      的電話向他聯絡買毒品；（有無向丙○○、丁○○購買毒
      品？）有向丙○○買大麻，他綽號小張，我未向丁○○買
      過毒品；（今警方移送之丙○○是否賣你大麻之人？）是
      ；（為何大麻磚是向丙○○買得？）之前我與丙○○就熟
      識，所以大麻是向他拿；（何時開始向丙○○買大麻磚？
      ）之前都是向他買大麻菸，只要有買搖頭丸就會向他買大
      麻菸，每支一百元，時間與搖頭丸相同云云（見92年度偵
      字第7765號偵查卷第42頁、第47頁）。已明確證述被告丙○○於92年8月1日左右，在台北市中山區○○○路、林森
      北路附近，販賣第二級毒品大麻煙草八包予乙○○等情。
      然證人乙○○嗣於原審到庭具結，並經交互詰問證稱：「
      （為何你今日所述與你於92年 8月14日警詢不符？）因為
      是丙○○朋友賣我的，我第一次見到他，我不認識他，所
      以警察問我時我才說向丙○○買的，後來在檢察官偵訊時
      我也依警訊時所述，之後在法院審理時才說出實情；（你
      是何時向丙○○買大麻？）92年 7月底；（地點在哪裡？
      ）台北市○○○路、農安街口；（花了多少錢買？）二萬
      元；（92年 8月12日和丁○○找丙○○作何事？）知道丙○○那裡有門路，所以請他幫我們約他賣毒品的朋友；（
      毒品要賣給何人？）丁○○」云云（見原審卷（一）第12
      5頁至 126頁）。證述丙○○的朋友賣毒品，渠於92年7月
      底左右，在台北市○○○路和農安街口向丙○○的朋友買
      大麻煙草等情，則證人乙○○之警詢證詞與其嗣後在審判
      中之證述不符，然該警詢陳述有證據能力，已如前述，本
      院認為該項證詞可以採信。
  (二)被告丙○○販賣大麻煙捲及ＭＤＭＡ予丁○○部分：
    被告丙○○否認販賣毒品大麻煙捲及ＭＤＭＡ予丁○○，辯
    稱：伊係於九十二年八月四日，在台北市○○○路、敦化北
    路口之「ＤＪ」舞廳向綽號「阿碰」之男子購買毒品，買了
    六萬元的搖頭丸及大麻，大麻的份量是一百克，自己有施用
    一些，剩下的被查扣，搖頭丸買了五百顆，被查獲時還有之
    前吸食剩的，電子磅秤是因害怕被騙，買來秤重量用的，另
    捲煙紙是自己買來吸食用的云云，已如前述。然查：
    1.同案被告丁○○於警詢時供稱：（查扣之毒品來源為何？
      做何用途？）搖頭丸一百顆及大麻煙四十五支《按原係大
      麻煙五十支，用去五支，餘四十五支》是我於九十二年八
      月十二日上午約七、八時許，至大頭乙○○三重市○○○
      街附近家中，以新台幣二萬元現金之代價（搖頭丸每顆一
      百五十元、麻煙每支一百元），委託乙○○向綽號『盛哥
      』之男子購得，當天晚上我便至乙○○家中取貨；（你所
      供稱綽號『盛哥』之男子是否同為警方在北市○○○路○
      段五八號五樓之二所查獲之犯嫌丙○○相符？）經我當場
      指認相符無誤；（扣案的毒品何來？）大麻及搖頭丸是於
      八月十二日上午七時許，我向大頭（乙○○）買的；向乙○○買的單價？）我是叫他幫我拿，因為盛哥跟他比較熟
      。之前我跟盛哥買的較貴。搖頭丸一顆一佰伍十元，大麻
      一支一佰元，當天晚上去拿貨時，我即在他家施用了五支
      大麻，乙○○當時有與我一同吸食云云（見92年度偵字第
      7765號偵查卷第29頁），已明確供述渠委託乙○○向被告
      丙○○購買毒品大麻煙和ＭＤＭＡ等情。
    2.雖依檢訊筆錄所載，同案被告丁○○於九十二年八月十五
      日檢訊時供稱：（扣案的毒品何來？）大麻及搖頭丸是於
      九十二年八月十二日上午七時許，我向大頭（乙○○）買
      的；（向乙○○買的單價？）我是叫他幫我拿，因為盛哥
      跟他比較熟。之前我跟盛哥買的較貴。搖頭丸一顆一佰伍
      十元，大麻一支一佰元，當天晚上去拿貨時，我即在他家
      施用了五支大麻，乙○○當時有與我一同吸食等語。但乙○○（業經判處罪刑確定）選任辯護人於本院前審準備程
      序質疑前開筆錄之正確性，並指稱：「檢察官九十二年八
      月十五日詢問筆錄記載（丁○○回答部分）：『大麻及搖
      頭丸是於八月十二日上午許我向大頭（乙○○）買的』，
      是書記官根據檢察官的幾個問題所作的答案，但丁○○並
      沒有講向大頭買的，另外檢察官也沒有問丁○○向乙○○
      買的單價。」云云。本院前審為查明事實，當庭勘驗該檢
      訊錄音帶結果，其相關之錄音內容如下：（大麻煙的部分
      呢？）大麻煙跟一百顆搖頭丸，是跟我舅舅，我舅舅幫我
      ；（那是你舅舅乙○○是不是？）他是我朋友的舅舅，我
      們認識一年，因為他跟丙○○，盛哥嘛，他跟他交情比較
      好，我去跟他拿很貴，去舞廳拿也是很貴，我就拜託他幫
      我拿；（那就是說你在八月十二日，前面講八月十一日中
      午去買迷幻藥，晚上去買Ｋ他命，隔天早上你就找這個到
      乙○○他家河邊北街那邊，找他說要買搖頭丸跟大麻煙）
      對；（晚上他拿東西給你）對；（你到他家去拿貨）對；
      （是不是這樣子）對；（你向乙○○買的單價呢？他怎麼
      賣你？）不是他賣我的，我叫他幫我拿的，不是我舅舅賣
      我的，是我叫我舅舅幫我拿的，因為他跟盛哥比較好，因
      為他拿比較便宜；（你有直接找過盛哥買嗎？）有；（比
      較貴是不是？）是，我跟盛哥年紀差滿多的，他看我小孩
      子，所以...；（ 所以你是叫乙○○幫你拿？因為他跟盛
      哥比較熟？）對呀；（他這個價錢怎麼跟你算？）我跟他
      說一百塊多少，他跟我說一五，一百顆一五，就是一顆一
      百五，我說大麻煙有沒有捲好的，他說那裡好像有，我跟
      他拿五十支，當天晚上我就去他家拿，我就用掉五支；（
      大麻煙一支多少錢？）一支一百元；（然後呢？搖頭丸呢
      ？）一顆一百五，當天就用五支了，當天晚上去他家的時
      候；（晚上去他家拿的時候？）他已經幫我拿回來了；（
      那天晚上在他家拿就用了五支大麻？）對呀，那五支大麻
      我跟乙○○都有一起抽；（等於說你們一起吸？）對。此
      有93年8月5日勘驗筆錄可稽（見本院前審卷(一)第 233頁至
      234 頁），足見同案被告丁○○於九十二年八月十五日檢
      訊時之供詞非如檢訊筆錄所載，自應以前開勘驗內容作為
      證據，益徵乙○○係受被告丁○○委託向被告丙○○購買
      毒品。至被告丁○○於原審到庭具結，並經交互詰問供稱
      ：（你於92年8月14日被警察查扣之搖頭丸100顆、大麻煙
      草45支是否委託乙○○向丙○○購買？）我是向丙○○的
      朋友買的；（你購買的情形？）我是92年 8月12日早上去
      乙○○他家，拜託他陪我去跟丙○○的朋友拿毒品，乙○○說丙○○在睡覺，下午再去拿，到下午3、4點，我就開
      車載乙○○去，到丙○○家樓下，按電鈴叫丙○○下來，
      乙○○就跟丙○○說叫他等一下拿毒品時算我便宜點，乙○○就去車上休息，我就在丙○○家樓下等他的朋友來，
      我們拿到毒品就走了；（毒品是何人拿給你的？丙○○的
      朋友，拿了 100顆搖頭丸及50支大麻煙；（丙○○的朋友
      叫什麼名字？）我只見過一次，我不知道云云」（見原審
      卷（一）第109、110頁及123至126頁），與前述證人乙○○審判中之證詞相同，而證人乙○○該項證詞並不實在，
      已如前述，被告丁○○於原審之上揭供述亦屬迴護被告丙○○之詞，不足採信。
    3.又證人乙○○於檢訊時供稱：（丁○○有無於九十二年八
      月十二日上午七時許至你住處委託你向綽號盛哥購買搖頭
      丸 100顆及大麻煙45支《按原係大麻煙五十支，丁○○施
      用 5支，餘45支被查扣》？）我確實有替丁○○向盛哥購
      買上開毒品，我是將我原有的搖頭丸以所購買的原價轉賣
      給丁○○，大麻是向小張購買的，一支一佰元的價錢，我
      以原價轉賣給丁○○，我接到丁○○的委託後，當天十二
      日下午四、五點時，到林森北路附近（按即丙○○住處樓
      下附近）向盛哥購得後，晚間丁○○到我住處取貨（見92
      年度偵字第7765號偵查卷第99頁）。究竟係受被告丁○○
      委託代向被告丙○○購買毒品，或係其本人向被告丙○○
      購買毒品後，以原價轉讓被告丁○○一事，語意模糊，但
      其所稱「我接到丁○○的委託後，當天十二日下午四、五
      點時，到林森北路附近向盛哥購得後，晚間丁○○到我住
      處取貨」等語，核與同案被告丁○○於警詢時供稱：（查
      扣之毒品來源為何？做何用途？）搖頭丸一百顆及大麻煙
      四十五支是我於九十二年八月十二日上午約七、八時許，
      至大頭乙○○三重市○○○街附近家中，以新台幣二萬元
      現金之代價（搖頭丸每顆一百五十元、大麻煙每支一百元
      ），委託乙○○向綽號「盛哥」之男子購得，當天晚上我
      便至乙○○家中取貨等語相符（見92年度偵字第7765號偵
      查卷第29頁）。可認乙○○所證述被告丙○○於九十二年
      八月十二日下午四、五時許，在臺北市中山區○○○路三
      段五十八號五樓之二其住處樓下附近，販賣第二級毒品大
      麻煙捲五十支及ＭＤＭＡ一百顆與丁○○，其交易方式係
      先由丁○○與丙○○約定後，繼由丁○○委託乙○○前往
      上址取貨，再由乙○○於同日晚上在臺北縣三重市○○○
      街九十二巷三十三號一樓住處轉交丁○○等情可採。至於
      乙○○於原審供稱：「（你們去之前如何跟丙○○聯繫？
      ）那天是丁○○早上到我家找我，我知道那個時間丙○○
      都在睡覺，所以下午三、四點才一起出發到丙○○家；（
      當天丁○○買到何種毒品？）我去之前聽到丁○○說他要
      買搖頭丸及大麻煙，當天買到的就是大麻煙及搖頭丸」等
      語（見原審卷（一）第 127頁）。否認渠單獨前往購毒之
      事，無非為使己脫免罪責所致，自不足取。
    4.被告丙○○於警詢時亦自承：我朋友知道我購買大批毒品
      ，知道我買的很便宜，我就以原價轉讓給他們，因毒品很
      貴，我請不起，所以照原價轉讓給朋友云云（見92年度偵
      字第7765號偵查卷第15頁）。供認有以原價轉售其事（按
      被告供稱係「原價」轉讓部分，尚無足採，詳如後述），
      乃事後否認上情，供稱僅供自己吸食之用，無非空言，更
      見情虛。從而，被告丙○○否認有販賣大麻煙捲及MDMA予
      丁○○一事，應屬卸責之詞，不足採信。
    5.此外，復有在被告丙○○前揭住處房間內及其所有之車牌
      號碼ＤＺ─二七五０號自小客車內搜出之供販賣如附表一
      編號 2所載之大麻煙草九包、其所有供販賣毒品大麻所用
      之如附表一編號11、12所載之物、在乙○○住處查獲乙○○向被告丙○○購得之如附表二編號 1所載之大麻煙草（
      即大麻葉磚）八包、在被告丁○○機車內查獲被告丁○○
      委由乙○○向被告丙○○購得施用剩餘之如附表三編號 1
      所載之搖頭丸一百顆及如附表三編號 3所載之大麻煙捲四
      十五支等物扣案可資佐證，而上開查扣疑似毒品大麻之煙
      草九包、八包、及煙捲45支，經送法務部調查局檢驗，採
      化學呈色法、氣象層析質譜儀分析法等檢驗方法，檢驗結
      果為：送驗標示「持有人為丙○○」煙草 9包均係第二級
      第24項毒品大麻，合計淨重95.48公克（空包裝重13.94公
      克）；送驗標示「持有人丁○○」煙捲45支均含大麻，合
      計淨重23.85公克（空包裝重 1.81公克）；送驗標示「持
      有人乙○○」煙草 8包均係大麻，合計淨重186.60公克（
      空包裝重1.87公克），有法務部調查局92年10月24日調科
      壹字第 040003323號鑑定通知書在卷可稽（見92年度偵字
      第7765號偵查卷第 214頁）。另查扣丙○○之ＭＤＭＡ（
      即搖頭丸）、愷他命 2包、一小瓶、一大罐，乙○○所有
      之ＭＤＭＡ5包、愷他命6瓶、1包、1瓶、含愷他命成分香
      煙1支，及丁○○向丙○○購買之ＭＤＭＡ100顆、膠囊搖
      頭丸50粒、愷他命46瓶等，經送內政部警政署刑事警察局
      檢驗，採呈色試驗法、氣象層析/ 質譜分析法、核磁共振
      分析法等檢驗方法，檢驗結果為：丙○○所有之ＭＤＭＡ
      均含有ＭＤＭＡ成分（總淨重167.26公克、驗餘淨重 165.
      95公克），丙○○所有之愷他命 2包、一小瓶、一大罐，
      均含有愷他命（Ketamine）成分（總淨重359.42公克、驗
      餘淨重 358.17公克）；乙○○所有之ＭＤＭＡ5包均含有
      ＭＤＭＡ成分（總淨重161.61公克、驗餘淨重161.10公克
      ）、乙○○所有之愷他命 6瓶、1包、1瓶、含愷他命成分
      香煙1支等均含愷他命（Ketamine）成分，其中愷他命6瓶
      （總淨重11.68公克、驗餘淨重11.63公克）、愷他命 1包
      （淨重73.63公克、驗餘淨重73.58公克）、愷他命 1瓶（
      淨重2.03公克、驗餘淨重1.99公克）、含愷他命成分香煙
      1支（淨重 0.80公克、驗餘淨重0.78公克）；丁○○所有
      之ＭＤＭＡ100顆含有ＭＤＭＡ成分（總淨重32.98公克、
      驗餘淨重 32.21公克）、丁○○所有膠囊搖頭丸50粒含有
      ＭＤＭＡ成分（總淨重23.42公克、驗餘淨重23.38公克）
      、丁○○所有愷他命46瓶含有愷他命（Ketamine）成分（
      總淨重87.52公克、驗餘淨重87.47公克），有內政部警政
      署刑事警察局92年10月23日刑鑑字第0920161121號鑑驗通
      知書在卷可稽（見92年度偵字第7765號偵查卷第 217頁至
      第222頁）。
    6.乙○○證稱其於九十二年八月一日，在臺北市中山區○○○路、農安街口附近，向被告丙○○購買大麻煙草八包，
      並受丁○○之託，於九十二年八月十二日下午四、五時許
      ，在臺北市中山區○○○路三段五十八號五樓之二丙○○
      住處樓下附近，向丙○○購得大麻五十支及ＭＤＭＡ一百
      顆等情已如前述，且本件嗣在被告丙○○住處房間內及其
      所有之車牌號碼ＤＺ─二七五０號自小客車內確搜出其所
      有如附表一所載之物品，其中大麻煙草多達九包，總淨重
      高達九五．四八公克，ＭＤＭＡ總淨重亦高達一六一．六
      一公克，而被告丙○○獲案後經採取其尿液送請法務部調
      查局複驗結果，關於嗎啡、甲基安非他命、ＭＤＭＡ、Ｍ
      ＤＡ、大麻等項目均呈陰性反應，有該局檢驗通知書在卷
      可稽（見92年度偵字第7765號偵查卷第123至127頁）。且
      被告丙○○於本案發生前，亦無任何施用毒品前科，有刑
      案資料查註紀錄表在卷可稽（見92年度偵字第7765號偵查
      卷第87頁）。足見被告丙○○並無施用大麻或ＭＤＭＡ惡
      習，竟扣得前開大量之大麻及ＭＤＭＡ，顯係意在販賣。
      再者，本件除查得大麻煙草九包外，並當場扣得捲煙紙六
      包及電子磅秤一台，而被告丙○○並無吸食毒品情事，有
      如前述，足見該等物品亦係供販賣大麻及ＭＤＭＡ所用，
      自足作為不利於被告丙○○之佐參，被告丙○○所辯購買
      毒品供自己吸食之用而無販賣云云，要屬卸責之詞，不足
      採信。
    7.乙○○受被告丁○○之託，向被告丙○○購得大麻煙捲五
      十支及ＭＤＭＡ一百顆一節，關於購買時間及地點問題，
      被告丁○○於檢訊時供稱：我開車載乙○○一起去，到丙○○在農安街、新生北路的住處樓下向他買的等語（見92
      年度偵字第7765號偵查卷第 158頁）。此與乙○○於檢訊
      時供稱：我接到丁○○的委託後，當天十二日下午四、五
      點時到林森北路附近向盛哥購得云云（見92年度偵字第77
      65號偵查卷第99頁），似有歧異。但因乙○○係受被告丁○○之託，前往臺北市中山區○○○路三段五十八號五樓
      之二被告丙○○住處樓下附近，向被告丙○○購得大麻煙
      捲五十支及ＭＤＭＡ一百顆，並於同日晚上在臺北縣三重
      市○○○街九十二巷三十三號一樓住處轉交被告丁○○，
      關於購買毒品相關處所有二處，是以前開「在乙○○家中
      買的」、「丙○○新生北路住處樓下」各購買地點之供述
      未完全一致，因係未能完整供明所致。再關於「被告丙○○新生北路住處樓下」、「林森北路附近」等地點，事實
      上地緣相近，亦難謂有瑕疵可言。又關於乙○○受被告丁○○之託，向被告丙○○購得大麻煙捲五十支及ＭＤＭＡ
      一百顆等主要事實，乙○○、被告丁○○於警詢、檢訊時
      之所供均相符，復有前開證據相互補強，足證乙○○及被
      告丁○○前開供詞之真實性。雖然被告丁○○嗣於原審改
      稱：我是向丙○○的朋友買的；（為何在92年 9月24日偵
      訊時稱有在在上述時間跟地點跟丙○○買搖頭丸及大麻煙
      ）當時我因為想交保，所以把責任都推給丙○○，當天我
      陳述的其實都是跟別人買的云云（見原審卷第110頁至112
      頁）。乙○○嗣於原審亦改稱：（為何今日陳述與警詢、
      檢訊所述不符）因為是丙○○朋友賣我的，我第一次見到
      他，我不認識他，所以警察問我時我才說項丙○○買的，
      後來在檢察官偵訊時我也依警訊（詢）所述，之後在法院
      審理時才說出實情云云（見原審卷第 125頁）。惟與前開
      證據不符，顯係事後迴護被告丙○○之詞，委無足採。
    8.被告丙○○於原審雖辯稱：乙○○於原審供稱其於八月一
      日前往找尋被告丙○○而欲向被告丙○○朋友購買大麻葉
      磚時，曾先致電被告丙○○手機，然證人即本案承辦員警
      楊昌祐證稱：「警方自七月二十八日開始監聽」等語，而
      監聽紀錄並無乙○○與丙○○之通聯紀錄，足證乙○○上
      開所言與事實不符，不可採信云云。經查：被告丙○○所
      使用之0000000000號行動電話（按該門號之所有人為張君
      蓓），自92年8月5日起至92年 8月11日止，雖與乙○○使
      用之0000000000號行動電話有2次通聯記錄，分別為92年8
      月6日00時04分及92年8月 6日23時33分，此有台灣士林地
      法院檢察署92年甲○愛監字第000193號通訊監察書可稽（
      見92年度警聲搜字第592 號偵查卷第47頁至第49頁背面）
      。但92年8月1日確無乙○○以0000000000號行動電話撥打
      被告丙○○0000000000號行動電話之通聯記錄，則乙○○
      所稱其於八月一日前往找尋被告丙○○而欲向被告丙○○
      朋友購買大麻葉磚時，曾先致電被告丙○○手機云云，雖
      有可疑，然被告丁○○所稱曾與乙○○相偕前往被告丙○○住處乙節，並不足採，已如前述。是其上開供詞容有爭
      議，亦屬必然，但仍無礙於本件事實之認定。
    9.乙○○係受被告丁○○之託，於九十二年八月十二日下午
      四、五時許，在臺北市中山區○○○路三段五十八號五樓
      之二丙○○住處樓下附近，向被告丙○○購得大麻五十支
      及ＭＤＭＡ一百顆，於同日晚上在臺北縣三重市○○○街
      九十二巷三十三號一樓住處轉交被告丁○○之事實，可以
      認定。
    10.被告丙○○之選任辯護人指乙○○與丁○○間毒品之買賣
      ，與丙○○無關，其三人間本有債務糾紛，且證人即警員
      楊昌祐已證明警局訊問前曾告知乙○○、丁○○供出毒品
      前手可獲減免刑責，乙○○與丁○○二人有不實供述之動
      機，因而刻意誣指其等持有而被查扣之毒品來源，係向丙○○所購買等語（見原審卷 (一)第 二六六、二六七頁）
      。然被告丙○○於九十二年八月十二日下午四、五時許，
      在臺北市中山區○○○路三段五十八號五樓之二其住處樓
      下附近，以大麻煙捲每支一百元及ＭＤＭＡ每顆一百五十
      元高於進貨成本之價格，同時販賣第二級毒品大麻煙捲五
      十支及ＭＤＭＡ一百顆與丁○○，其交易方式係先由丁○○與丙○○約定後，繼由丁○○委託乙○○前往上址取貨
      ，再由乙○○於同日晚上在臺北縣三重市○○○街九十二
      巷三十三號一樓住處轉交丁○○等情，業據證人乙○○、
      丁○○證述明確，已如前述。復查無證據足資證明證人即
      警員楊昌祐於警詢前告知乙○○、丁○○若供出毒品前手
      可獲減免刑責，導致乙○○與丁○○二人為不實供述，刻
      意誣指丙○○係其等持有而被查扣之毒品來源之情事，本
      院認為上揭辯護意旨只是推測，尚不足採。
    11.雖被告丙○○始終否認有販賣大麻或ＭＤＭＡ情事，致無
      從得知其販入暨賣出毒品之確實價格，惟因販賣毒品係屬
      違法行為，非可公然為之，不論是瓶裝或紙包之毒品，均
      可任意分裝增減其分量，而每次買賣之價量，亦隨時依雙
      方關係之深淺、當時之資力、需求程度及對行情之認知等
      因素，機動調整，販賣之利得，除經坦承犯行，或價量俱
      臻明確外，委難查得實情，但衡情被告丙○○苟無得利，
      豈有甘冒重刑，一再販賣毒品大麻或ＭＤＭＡ之理，是本
      件未經查得實際販賣之利得，尚難執此遽認販賣意圖營利
      之證據有所未足，致知過坦承者難辭重典，飾詞否認者反
      得僥倖，而失情理之平。被告丙○○有販賣毒品營利之意
      圖，自甚明確。
  (三)綜上所述，被告丙○○所辯，無非卸責之詞，不足採信，其
    販賣大麻及ＭＤＭＡ犯行堪以認定。
二、被告丁○○連續販賣第二級毒品ＭＤＭＡ（俗稱搖頭丸）及
    第三級毒品愷他命（俗稱Ｋ他命）部分：
  (一)訊據被告丁○○否認有販賣毒品愷他命或ＭＤＭＡ予蕭丁坤
    之犯行，辯稱：查獲之毒品Ｋ他命係伊於九十二年八月十一
    日凌晨一點許，在桃園市「ＳＫＹ」舞廳跟綽號「小天」之
    男子以二萬一千元購買，計購買六十瓶，其中五十瓶價格三
    百元，另十瓶六百元，共計二萬一千元，伊自己施用後，剩
    下四十六瓶半，至分裝空瓶係伊於九十二年八月初在桃園市
    「ＳＫＹ」舞廳幫綽號「大支」之男子買的，之後有去找他
    ，但裡面的人說他已被抓，伊確未販賣Ｋ他命給蕭丁坤，伊
    在桃園市○○○○街」舞廳都是約蕭丁坤一起去，很自然的
    就會一起去找藥頭，就是「源哥」，買一瓶Ｋ他命價格六百
    元，至蕭丁坤打電話給伊說議價的意思是指是說要買，要伊
    一起去，因伊亦要購買云云。惟查：
    1.證人蕭丁坤於警詢時證稱：（警方依你所使用的0000
      000000電話通聯發現，你常跟丁○○000000
      0000聯絡，並談及買賣毒品Ｋ他命及搖頭丸一事，做
      何解釋？）我都是在舞廳內向丁○○購買Ｋ他命及搖頭丸
      為己使用，有時候是朋友要買，所以才會打電話跟丁○○
      購買Ｋ他命及搖頭丸；（你曾在電話中與丁○○所談及的
      「衣服」、「褲子」，是指何物？）我所稱的『衣服』是
      指搖頭丸，『褲子』是指Ｋ他命毒品；（你於何時開始起
      向丁○○購買毒品？）我是於今年五、六月間開始向他購
      買Ｋ他命及搖頭丸為己使用；（丁○○如何販售Ｋ他命及
      搖頭丸予你？）我向丁○○購買Ｋ他命是以每瓶新台幣四
      百元為單位，搖頭丸每顆新台幣一百五十元；（你共向丁○○購買幾次Ｋ他命及搖頭丸毒品？）我共向丁○○購買
      約一、二十次Ｋ他命及搖頭丸，詳細次數已不記得（見92
      年度偵字第7765號偵查卷第188頁至189頁）。證人蕭丁坤
      於九十二年十月十三日檢訊時亦證稱：（有無跟丁○○及
      乙○○二人買毒品過？）有跟丁○○買過Ｋ他命，乙○○
      則沒有買過；（如何跟丁○○買毒品？）在桃園四十八街
      舞廳跟他買的；（跟他買過幾次？）十幾次，有些是在舞
      廳朋友叫我幫他拿的；（每一次都跟他買多少？）每一次
      都跟他買一、二支（Ｋ他命），一支四佰元；（何時向丁○○買的？）今年約五、六月或七、八月那個時候；（他
      是當面親自拿給你的否？）不是他自己，是他託不詳的朋
      友拿給我的。他會跟我說他找何人拿給我（見92年偵字第
      7765號偵查卷第191頁背面至第192頁）。從上可知，證人
      蕭丁坤證述於92年5、6月或7、8月間在48街舞廳向被告丁○○買過十幾、二十次 K他命和搖頭丸。雖然二次證述，
      就買賣毒品之地點有「舞廳」、「桃園四十八街舞廳」，
      就買賣毒品之時間有「今年五、六月間」、「今年約五、
      六月或七、八月那個時候」，就買賣毒品次數有「約一、
      二十次，詳細次數已不記得」、「十幾次」之不同，然此
      均在合理之誤差範圍之內，本院認為買賣毒品時間應在92
      年5月至同年8月之間，買賣毒品的地點在桃園市○○○街
      舞廳，至於買毒次數，依罪疑唯輕法則，可認為係十次。
      另外，證人蕭丁坤於檢訊時，只證稱渠向丁○○買 K他命
      ，但其於警詢已明確證述渠向丁○○買 K他命及搖頭丸，
      並證稱伊在電話中與丁○○談話之「衣服」是指搖頭丸、
      「褲子」是指 K他命，顯然蕭丁坤向被告丁○○購買之毒
      品有MDMA及愷他命二種。有關毒品交易價錢，蕭丁坤於警
      詢中證稱K他命每瓶新台幣400元、搖頭丸每顆新台幣 150
      元。在檢訊時陳稱K他命一支400元，可認被告丁○○販賣
      予蕭丁坤毒品之價錢為MDMA每顆150元，愷他命每瓶400元
      。至於每次買賣毒品之數量，蕭丁坤於檢訊中證稱「每一
      次都跟他買一、二支（ K他命）」，並無明確數字，依理
      毒品買賣每次數量並未固定，然依證人蕭丁坤於警詢時證
      稱渠都是在舞廳內向丁○○購買Ｋ他命及搖頭丸為己使用
      ，有時候是朋友要買，所以才會打電話跟丁○○購買Ｋ他
      命及搖頭丸等語，可認確有同時買賣MDMA及愷他命之情事
      。嗣證人蕭丁坤於原審證稱：（你從九十二年五月間起至
      八月止，所購買Ｋ他命及搖頭丸的來源？）源哥；（提示
      九十二年度偵字第七七六五號偵查卷第一百八十七頁至一
      百八十九頁證人蕭丁坤警詢筆錄並告以要旨，為何所述前
      後不一致？）我對警局所述沒有意見；（為何剛才說跟源
      哥買的？）我是打電話給丁○○要買毒品，是源哥在舞廳
      交毒品給我；（你買毒品的價錢跟誰洽定？）源哥；（為
      何是打電話給丁○○？）源哥我不認識，我是在舞廳打電
      話給丁○○，我跟源哥講；（丁○○是否是源哥？）不是
      ；（你為何是跟源哥拿毒品？）因我在舞廳，我問源哥是
      否認識丁○○，他說認識，接著就將毒品拿給我，我就將
      錢交給他；（你為何知道要問源哥拿毒品？）我只認識丁○○，至於他與源哥的關係我不知道；（你是打電話給丁○○，為何知道要向源哥拿毒品？）我是打電話給丁○○
      ，他跟我說有一個叫源哥的人會拿毒品給我；（買毒品的
      價錢如何決定？）我跟丁○○在電話中議定；（你這樣購
      買毒品的模式從何時開始？）九十二年六、七月開始，詳
      細時間忘記了；（最後一次是何時？）忘記了；（你在檢
      訊中說是在九十二年的五、六月或七、八月向丁○○購買
      毒品的？提示偵查卷第一九一至一九二頁並告以要旨，有
      何意見？）我沒有意見；（總共向丁○○買了幾次Ｋ他命
      ？）十幾次（你認識源哥嗎？）不認識，我是打電話給丁○○說要Ｋ他命，他說會叫源哥拿給我；（買Ｋ他命的錢
      交給誰？）源哥；（你打電話給丁○○是什麼意思？）我
      沒有探詢價格的意思，我是要向他拿東西，也就是拿Ｋ他
      命云云（見原審卷九十三年二月二十五日審判筆錄第三八
      頁至第四三頁）。就買賣毒品之時間、地點、次數，仍為
      相同之陳述。至於證人蕭丁坤於警詢和檢訊時均證述向丁○○購買毒品，到原審時又稱係以電話向被告丁○○議定
      購買毒品，再由源哥交付毒品予伊云云，無礙被告丁○○
      此項犯行之認定，併予敘明。
    2.證人即本案承辦警員楊昌祐於原審審理時證稱：（本件查
      獲經過？）這個案子是九十二年我們本來辦一件擄人勒贖
      案，有上線監聽，有一個許姓嫌犯購買毒品是向一個綽號
      阿全的人買的，所以我們針對這來源開始追查，我們就向
      地檢署聲請監聽，對象就是阿全及一些相關的人；（監聽
      阿全的時間？）九十二年六月至八月，我們是在八月十四
      日查獲的；（監聽乙○○及丙○○的時間？）乙○○是九
      十二年七月二十幾號開始，乙○○跟丙○○是因我們監聽
      阿全，後來又增加監聽的，所以詳細時間我不記得了，因
      我們前後聲請三、四次監聽；（丁○○在被逮捕時是否知
      道已被查獲了？）他應該知道，因那時我們去時他正好在
      他家樓下，拿著毒品準備離開，那時他坐在機車上云云（
      見原審卷第212頁至214頁）。
    3.被告丁○○於九十二年六月五日二十時四十一分曾與「宣
      宣」之女子有如下之通話：（宣宣）你是阿全嗎，我是宣
      宣，你是四十八街（按即四十八街舞廳）的藥頭嗎？（丁○○）是。有監聽紀錄譯文在卷為憑（見92年度警聲搜字
      第五九二號偵查卷第三十頁）。另被告丁○○與證人蕭丁
      坤曾有如下之監聽通話內容：九十二年八月十一日十八時
      五十四分許自0000000000（蕭丁坤）發話，由
      0000000000（丁○○）受話（蕭丁坤：）你有
      丸子嗎？（丁○○：）有。（見九十二年度警聲搜字第五
      九二號卷第五十四頁正面）。經核前開通話內容，與證人
      蕭丁坤於警詢、檢訊中所陳稱伊自九十二年五月間起至同
      年八月間止曾向被告丁○○購買搖頭丸等情一致，更足作
      為不利於被告丁○○之認定。
    4.此外，復有在被告丁○○前揭住處樓下由其欲騎乘之車牌
      號碼ＱＫＥ─二一六號機車座墊下車箱內起出其所有之如
      附表三編號4所載之毒品愷他命、附表三編號 1、2所載之
      ＭＤＭＡ 100顆、50粒、及其所有供販賣毒品愷他命所用
      如附表三編號 6所示之物扣案可資佐證，而上開查扣疑似
      毒品之ＭＤＭＡ（100 顆及50粒）、疑似毒品之藥物46瓶
      ，經送內政部警政署刑事警察局檢驗，採呈色試驗法、氣
      象層析 /質譜分析法、核磁共振分析法等檢驗方法，檢驗
      結果為：丁○○所有之ＭＤＭＡ 100顆含有ＭＤＭＡ成分
      （總淨重32.98公克、驗餘淨重32.21公克）、丁○○所有
      膠囊搖頭丸50粒含有ＭＤＭＡ成分（總淨重 23.42公克、
      驗餘淨重 23.38公克）、丁○○所有愷他命46瓶含有愷他
      命（Ketamine）成分（總淨重87.52公克、驗餘淨重87.47
      公克），有內政部警政署刑事警察局92年10月23日刑鑑字
      第0920161121號鑑驗通知書在卷可稽（見臺灣士林地方法
      院檢察署92年度偵字第7765號偵查卷第217頁至第222頁）
      。
    5.被告丁○○被查獲之愷他命數量多達四十六瓶，總淨重達
      八七．五二公克，另如附表三編號1、2所載之ＭＤＭＡ分
      為 100顆及50粒，數量龐大，而被告丁○○獲案後經採取
      其尿液送請法務部調查局複驗結果，關於嗎啡、甲基安非
      他命、ＭＤＭＡ、ＭＤＡ、大麻等項目均呈陰性反應，有
      該局檢驗通知書在卷可稽（見92年度偵字第7765號偵查卷
      第123至127頁），且被告丁○○於本案發生前，未無任何
      施用毒品前科，有刑案資料查註紀錄表在卷可稽（見92年
      度偵字第7765號偵查卷第88頁），足見被告丁○○未曾施
      用扣案之物品。再者，本件除查得愷他命及ＭＤＭＡ外，
      並當場扣得分裝愷他命用之空瓶二大包，而被告丁○○又
      無吸食毒品情事，已如前述，足見該等物品均係被告丁○○供販賣之用無疑，被告丁○○所辯查獲之毒品及物品係
      供己吸食之用云云，要屬卸責之詞，不足採信。
    6.證人蕭丁坤於檢訊時雖改稱：有跟丁○○買過Ｋ他命，乙○○則沒有買過。並沒有跟丁○○買過搖頭丸，至警詢中
      說有跟他買過搖頭丸，因為那是朋友叫我幫他買的，搖頭
      丸只有一、二次而已，一顆一佰五十元，也是在舞廳內。
      云云（見92年度偵字第7765號偵查卷第 191頁背面）。證
      人蕭丁坤於原審審理時亦證稱：我並沒有向丁○○買過搖
      頭丸，搖頭丸是我向源哥買的，價錢也是跟源哥商定的云
      云（見原審卷第 200頁）。惟與前開證據不符，顯係事後
      迴護被告丁○○之詞，自不足採。再證人蕭丁坤所供購買
      時間與金額，於警詢時供稱於今年五、六月間開始以每瓶
      四百元購得，而在檢訊中則稱今年約五、六月或七、八月
      那個時候，嗣於原審審理時又稱九十二年六、七月詳細時
      間不記得了，一支愷他命有時六百元，有時四百元云云（
      見92年度偵字第7765號偵查卷第 188頁及188頁背面、192
      頁、原審卷第199頁及204頁）。雖不能確切供明購買之時
      間，且所述購買愷他命之金額稍有不一，惟衡諸常情，一
      般人對於一件事情經過一段時日之多次陳述，均難期為完
      全一致之說詞，況蕭丁坤就販售時、地、價格、數量、交
      易方式等基本事實，已為確切之供述，其證詞應堪採信，
      且警詢時距原購買之時間較近，記憶較為清晰，自以警詢
      時之陳述較為可採，不能以證人蕭丁坤前後供述不符，執
      此指其所供有瑕疵，而否定該證人供詞之可信性。
    7.雖被告丁○○始終否認有販賣愷他命或ＭＤＭＡ情事，致
      無從得知其購入毒品之確實價格，惟依上所述及監聽譯文
      內容，被告丁○○擔任藥頭，苟無得利，豈有甘冒重刑，
      一再販賣毒品愷他命或ＭＤＭＡ之理，被告丁○○有販賣
      毒品營利之意圖，亦堪認定。
(二)綜上所述，被告丁○○前揭所辯要係卸責之詞，不足採信。
    本件事證明確，被告丁○○販賣愷他命、ＭＤＭＡ犯行堪以
    認定。
三、按毒品危害防制條例第二條第二項第二款將大麻列為第二級
    毒品；另ＭＤＭＡ（俗稱搖頭丸）為毒品危害防制條例第二
    條第二項第二款所公告管制之第二級毒品；愷他命（俗稱Ｋ
    他命）為同條項第三款所規定之第三級毒品，亦經行政院於
    九十一年一月二十三日以院台法字第０九一０００一六０五
    號公告在案。核被告丙○○意圖營利而販入第二級毒品大麻
    及ＭＤＭＡ嗣並賣出，核其所為，係犯毒品危害防制條例第
    四條第二項之販賣第二級毒品罪。被告丁○○意圖營利而販
    入第二級毒品ＭＤＭＡ及第三級毒品愷他命，嗣並賣出，核
    其所為，係犯毒品危害防制條例第四條第二項之販賣第二級
    毒品罪及同條例第四條第三項之販賣第三級毒品罪。被告等
    分別持有第二級毒品大麻、ＭＤＭＡ或第三級毒品愷他命之
    低度行為，應各為販賣該毒品之高度行為所吸收，均不另論
    罪。被告丁○○販賣第二級毒品ＭＤＭＡ、第三級毒品愷他
    命予蕭丁坤部分，與綽號「源哥」之成年男子間，有犯意之
    聯絡及行為之分擔，為共同正犯。被告丁○○同時販賣第二
    級毒品ＭＤＭＡ及第三級毒品愷他命，係以一行為觸犯二罪
    名，為想像競合犯，應從一重之販賣第二級毒品罪處斷。被
    告丙○○先後二次販賣大麻、以及被告丁○○先後十次販賣
    犯行，各時間緊接，俱係以同一方式反覆為犯罪構成要件相
    同之行為，顯各係基於概括犯意反覆為之，均應依連續犯之
    規定論以一罪，除其中販賣第二級毒品罪法定最高本刑為無
    期徒刑，依法不得加重外，其餘依法均加重其刑。另公訴人
    固認定被告丁○○販賣搖頭丸之次數僅有二次，其餘部分亦
    未經起訴，惟此犯行與起訴事實有連續犯關係，屬裁判上一
    罪，為起訴效力所及，本院自應併予審究。
四、原審因予論罪科刑，固非無據。惟查：（一）原判決就被告
    丙○○販賣ＭＤＭＡ一百顆予丁○○部分，未予論科，另未
    認定被告丁○○有同時販賣ＭＤＭＡ予蕭丁坤之犯行，已有
    未洽。（二）被告丁○○係同時販賣第二級毒品ＭＤＭＡ及
    第三級毒品愷他命予蕭丁坤，原判決未認定被告丁○○有販
    賣第二級毒品ＭＤＭＡ之事實，亦有違誤。被告等上訴意旨
    否認犯罪，公訴人上訴意旨指被告丙○○就後述不另為無罪
    之諭知部分應構成犯罪（其理由詳如後述），雖均無足取，
    另公訴人上訴意旨主張原判決未認定被告丁○○有販賣第二
    級毒品ＭＤＭＡ與蕭丁坤乙節，係屬不當，則有理由，查原
    判決此部分既有上開可議，要屬無可維持，自應由本院就被
    告丙○○、丁○○部分予以撤銷改判。爰審酌被告等之素行
    ，竟販賣毒品牟利，危害社會非淺，惡性非輕，及其犯罪之
    動機、目的、手段，販賣毒品之次數、數量、犯罪後之態度
    等一切情狀，各量處如主文第二項、第三項所示之刑，以資
    懲儆。
五、扣案如附表一編號1所載之ＭＤＭＡ、附表一編號2所載之大
    麻煙草九包、附表三編號 1所載之搖頭丸一百顆、附表三編
    號2所載之膠囊搖頭丸50粒、附表三編號3所載之大麻煙捲四
    十五支、及附表三編號 4所載之愷他命四十六瓶等物，分別
    係屬被告丙○○販賣大麻、及被告丁○○販賣愷他命查獲之
    第二級毒品及第三級毒品，應依毒品危害防制條例第十八條
    第一項前段規定，不問屬於犯人與否，均沒收銷燬之。扣案
    如附表一編號 11、12所載之物及如附表三編號6所載之物，
    分別為被告丙○○所有供販賣大麻及被告丁○○所有供販賣
    愷他命犯罪所用之物，亦應依毒品危害防制條例第十九條第
    一項之規定均併予宣告沒收。另被告丙○○販賣毒品大麻所
    得二萬五千元（販賣予乙○○二萬元、販賣予丁○○五千元
    ）、販賣ＭＤＭＡ所得一萬五千元，合計四萬元，被告丁○○販賣毒品愷他命所得合計五千五百元（販賣予蕭丁坤愷他
    命及ＭＤＭＡ十次，一次一瓶及一顆，每瓶四百元，每顆一
    百五十元），參酌最高法院六十八年台覆字第十一號判例意
    旨，因毒品危害防制條例第十九條第一項係持義務沒收主義
    ，前開金額雖均未扣案，惟既係販賣毒品所得之款項，自應
    依該法條宣告沒收，如全部或一部不能沒收時，以其財產抵
    償之。其餘扣押如事實欄所示之物品，因與本案之犯罪情節
    無關，乃不為沒收之諭知，併予敘明。
貳、不另為無罪之諭知部分：
一、公訴意旨另以：（一）被告丙○○自九十一年十二月間某日
    起，至九十二年二月間止，分別在桃園市○○○○街」、「
    ＳＫＹ」及臺北市「ＤＪ」舞廳內，以搖頭丸每顆二百五十
    元至三百元不等之價格，大麻煙七支一千元之價格，連續二
    十次販賣予丁○○施用。（二）被告丙○○於九十二年三月
    間某日，在臺北市○○○路○段五十八號五樓之二住處樓下
    ，以紅Ｚ搖頭丸每顆一百七十元之價格，販賣紅Ｚ搖頭丸五
    十顆予丁○○。（三）被告丙○○自九十二年四月間某日起
    ，至九十二年七月間止，在桃園市○○○○街」舞廳內，以
    搖頭丸每顆二百元，大麻煙每支一百元之價格，連續七次販
    賣搖頭丸、大麻煙予乙○○施用。（四）被告丙○○自九十
    二年五月間某日起，至九十二年七月間止，在臺北市○○○
    路與農安街口，以大麻煙草每包二千八百元之價格，販賣大
    麻煙草三次予乙○○。因認被告丙○○亦涉有毒品危害防制
    條例第四條第二項之販賣第二級毒品罪嫌云云。訊據被告丙○○否認有前開犯行，辯稱：伊並未販賣大麻及搖頭丸給乙○○，亦未販賣大麻煙捲及紅Ｚ搖頭丸給丁○○云云。
二、 經查：
    1.同案被告丁○○於警詢時供稱：「我曾於今年二、三月份
      左右，在他位於新生北路三段住家樓下，向他本人購買紅
      Ｚ搖頭丸五十顆，每顆一百七十元。」云云（見臺灣士林
      地方法院檢察署九十二年度偵字第七七六五號偵查卷第三
      一頁）。但嗣於檢訊時改稱：「去年十一、十二月起，在
      桃園四十八街、ＳＫＹ及台北ＤＪ舞廳陸續有向他買，當
      時每顆二百五十元到三百元，我是一顆一顆買。在舞廳時
      ，丙○○身上都有帶藥，也有其他人向他買。我前後向丙○○買過二十次以上。過年期間，因壓歲錢多，整批價格
      較便宜，五十顆，每顆一百七十元，地點在他家樓下巷口
      。丙○○有賣搖頭丸、Ｋ他命、大麻菸，有時他會拿神仙
      水給我聞。在舞廳有向丙○○買大麻菸，七支一仟元，在
      買搖頭丸時一起買。」云云（見92年度偵字第7765號偵查
      卷第 159頁）。被告丁○○於原審供稱：「我沒有在桃園
      市○○○○街』舞廳、『ＳＫＹ』舞廳及台北市『ＤＪ』
      舞廳裡，連續二十次向丙○○買搖頭丸及大麻煙，會在檢
      察官偵訊時指述有向丙○○買那些毒品，係因當時我想交
      保，所以把責任都推給丙○○，其實那些毒品都是跟別人
      買的，另九十二年三月間也沒有向丙○○買過紅Ｚ搖頭丸
      五十顆。」云云（見原審卷九十三年一月十四日審判筆錄
      第六頁至第七頁）。
    2.乙○○於檢訊中供稱：「除八月一日所購得八塊大麻磚外
      ，在五月間在同地方也有向張某買一塊，是三仟八佰元因
      張某他家住在附近，我是在舞廳和他認識的。」云云（見
      92年度偵字第7765號偵查卷第 100頁）。惟嗣即改稱：「
      因（丙○○）他那時候沒有搖頭丸，但之前有向他買過；
      我都是在桃園的『四十八街』向他買的，搖頭丸是每顆二
      百元。時間自今年四、五月間開始，只要在舞廳有碰到他
      ，就會向他買，約有七、八次，最後一次是六、七月間。
      之前都是向他買大麻菸，只向他買，約有七、八次，最後
      一次是六、七月間。之前都是向他買大麻菸，只要有買搖
      頭丸就會向他買大麻菸，每支一百元，時間與搖頭丸相同
      。（九十二年）六、七月有向他買過一塊（大麻磚），買
      過二、三次，地點在他位於農安街、新生北路口家樓下，
      每塊是二仟八佰元。」云云（見92年度偵字第7765號偵查
      卷第151頁至第152頁）。於原審供稱：「搖頭丸是我在桃
      園市『ＳＫＹ』舞廳買的，另大麻葉磚是去找丙○○他朋
      友拿的，因為是丙○○朋友賣我的，我第一次見到他，我
      不認識他，所以警察問我時我才說向丙○○買的」云云（
      見原審卷第124頁至125頁）。
    3.依上所述，乙○○、被告丁○○及證人李文雄、蕭丁坤前
      後歧異之供述，顯有瑕疵，已難僅憑渠等瑕疵之證言，遽
      認被告丙○○有上開販賣毒品犯行。況依監聽電話譯文內
      容顯示，亦無法證明被告丙○○於前述時間有販賣毒品情
      事，自難以被告丙○○有為警查獲如附表一、二、三所載
      之毒品扣案以及乙○○、被告丁○○所為分別向被告丙○○購買毒品之供述，即認定被告丙○○構成犯罪。
    4.此外，復查無其他積極證據足資能認定被告丙○○涉有前
      開犯行，自屬不能證明此部分犯罪，惟因公訴人指此部分
      與前揭論罪科刑部分有連續犯關係，屬裁判上一罪，爰不
      另為無罪之諭知。
    5.被告丙○○與乙○○固曾有如下之監聽通話內容：
      (1)九十二年六月七日二十時五十九分三十六秒許，自00
        00000000（乙○○）發話，由0000000
        000（丙○○）受話。
        （乙○○問：）老大，你那邊「眼鏡」剩下多少？
        （丙○○答：）「眼鏡」剩下約100顆。
        （乙○○問：）那先50顆給我？要算我多少？
        （丙○○答：）好啊！算16啦。固定價錢。
        （乙○○問：）如何約？
        （丙○○答：）我在球場。就約在上次我們碰面的那個
        （乙○○問：）我過去拿，你幾點走？
        （丙○○答：）大約十點多。
        （乙○○問：）那你要繞過來嗎？車上有「飯」嗎？
        （丙○○答：）好啊，有飯沒帶啊，放在家裡。
        （乙○○問：）「飯」明天再拿，「衣服」先50給我。
        （丙○○答：）你要去桃園嗎？
        （乙○○問：）就是要去桃園，「阿全」那邊都沒有東
        （丙○○答：）伊都沒有了，我就是不給他。
        （乙○○問：）你自己夠用嗎？
        （丙○○答：）有啦，剩下眼鏡而已。你在那裏等，我
        （見九十二年度警聲搜字第五九二號偵查卷第三十三頁
          正面）
      (2)九十二年六月八日凌晨零時十二分九分許，自0000
        000000（丙○○）發話，由000000000
        0（乙○○）受話。
        （乙○○問：）「飯」要拿1KG ，有沒有可以調？
        （丙○○答：）要問阿，1KG？
        （乙○○問：）一斤啦，你都向別人拿多少？
        （丙○○答：）不一定耶，要看東西。
        （見九十二年度警聲搜字第五九二號偵查卷第三十二頁
          背面）
      (3)九十二年六月十三日十五時六分二秒許，自00000
        00000（乙○○）發話，由0000000000
        （丙○○）受話。
        （乙○○問：）現在只有眼鏡，算13。
        （丙○○答：）慢一點沒關係。這裡有「女人」剛拿
        （乙○○問：）算多少？
        （丙○○答：）14，你幫我留一間包廂。幾張票我再跟
        （見九十二年度警聲搜字第五九二號偵查卷第三十五頁
          背面）
      (4)惟查前開錄音內容關於被告丙○○與乙○○間究係言及
        何項交易，均無法清楚明確，且亦無法證明被告丙○○
        與乙○○有成交毒品買賣之事實，自難遽為不利於被告
        丙○○之認定。
據上論斷，應依刑事訴訟法第369條第1項前段、第364條、第299
條第1項前段，毒品危害防制條例第4條第2項、第3項、第18條第
1項前段、第19條第1項，刑法第11條、第28條、第56條、第55條
，判決如主文。
本案經檢察官周誠南到庭執行職務。
中    華    民    國    95    年    2     月    21    日
                  刑事第四庭審判長法  官  蔡秀雄
                                  法  官  周煙平
                                  法  官  沈宜生
以上正本證明與原本無異。
如不服本判決，應於收受送達後十日內向本院提出上訴書狀，其
未敘述上訴之理由者並得於提起上訴後十日內向本院補提理由書
（均須按他造當事人之人數附繕本）。
                                  書記官  陳雅加
中    華    民    國    95    年    2     月    21    日
附錄本判決論罪科刑法條全文：
毒品危害防制條例第四條：
製造、運輸、販賣第一級毒品者，處死刑或無期徒刑；處無期徒
刑者，得併科新臺幣一千萬元以下罰金。
製造、運輸、販賣第二級毒品者，處無期徒刑或七年以上有期徒
刑，得併科新臺幣七百萬元以下罰金。
製造、運輸、販賣第三級毒品者，處五年以上有期徒刑，得併科
新臺幣五百萬元以下罰金。
製造、運輸、販賣第四級毒品者，處三年以上十年以下有期徒刑
，得併科新臺幣三百萬元以下罰金。
製造、運輸、販賣專供製造或施用毒品之器具者，處一年以上七
年以下有期徒刑，得併科新臺幣一百萬元以下罰金。
前五項之未遂犯罰之。


司法院資訊處製作；財團法人民間司法改革基金會備份。
